最高法院刑事判決　　　　　　　　　 110年度台上字第5741號
上　訴　人　張瑞奇


上列上訴人因違反毒品危害防制條例案件，不服臺灣高等法院臺
中分院中華民國110 年8 月5 日第二審判決（110 年度上訴字第
1007號，起訴案號：臺灣臺中地方檢察署109 年度偵字第16890
號），提起上訴，本院判決如下：
    主  文
上訴駁回。
    理  由
一、按刑事訴訟法第377 條規定，上訴於第三審法院，非以判決
    違背法令為理由，不得為之。是提起第三審上訴，應以原判
    決違背法令為理由，係屬法定要件。如果上訴理由書狀並未
    依據卷內訴訟資料，具體指摘原判決不適用何種法則或如何
    適用不當，或所指摘原判決違法情事，顯與法律規定得為第
    三審上訴理由之違法情形，不相適合時，均應認其上訴為違
    背法律上之程式，予以駁回。本件原判決綜合全案證據資料
    ，本於事實審法院之推理作用，認定上訴人張瑞奇有其犯罪
    事實欄所載共同販賣第二級毒品、第三級毒品未遂之犯行明
    確，因而維持第一審依想像競合犯之例，從一重論其以修正
    前毒品危害防制條例第4 條第6 項、第2 項之共同販賣第二
    級毒品未遂罪，並先依刑法第47條第1 項規定加重其刑以後
    ，再依刑法第25條第2 項及修正前毒品危害防制條例第17條
    第2 項規定遞減輕其刑，並先加後減之，量處有期徒刑1 年
    11月暨為相關沒收及沒收銷燬之判決，而駁回上訴人在第二
    審之上訴，已詳述其取捨證據、認定事實及得心證之理由，
    俱有卷存證據資料可資覆按（上訴人於偵查、第一審及原審
    均已坦承本件犯行不諱，並未提出否認犯罪之辯解）；從形
    式上觀察，原判決並無足以影響其判決結果之違法情形存在
    。
二、上訴人上訴意旨略以：伊本件係受綽號「阿水」之不詳姓名
    成年人指示前往交付毒品，因遭警方誘捕查獲，非但無任何
    犯罪所得，亦未對社會造成危害，其犯罪情節尚屬輕微。而
    販賣第二級毒品為法定刑7 年以上有期徒刑之重罪，縱經減
    輕其刑，與伊之犯罪情節相較，仍屬情輕法重，犯罪情狀並
    非全無可憫之處，第一審未依刑法第59條規定酌減其刑，量
    刑殊嫌過重，原判決猶予維持，而未依上開規定酌減其刑，
    自有可議云云。
三、按刑罰之量定，事實審法院本有自由裁量之權，倘量刑時係
    以行為人之責任為基礎，並審酌刑法第57條所列各款情狀，
    而所量定之刑既未逾法定刑範圍，復無違反比例、公平及罪
    刑相當原則者，自不得任意指為違法。又適用刑法第59條規
    定酌減其刑與否，係法院在符合法定要件下得依職權自由裁
    量之事項，原審雖未適用該規定酌減其刑，亦不生違背法令
    之問題。原判決以第一審判決於量刑時已以上訴人之責任為
    基礎，並具體審酌上訴人與前揭綽號「阿水」者共同販賣毒
    品未遂，危害國民身心健康及社會治安，但其販賣毒品對象
    僅1 人，所販賣之毒品數量也不多，且已於偵、審中自白犯
    罪，及其素行、智識、家庭及犯後態度等一切情狀，而量處
    有期徒刑1 年11月為適當，爰予維持等情（見原判決第11頁
    ），既未逾越法定刑度，亦無顯然違反罪刑相當、比例或公
    平原則之情形，自不得任意指為違法。且原判決另敘明上訴
    人所犯販賣第二級毒品未遂罪，已依刑法第25條第2 項關於
    未遂犯減輕及修正前毒品危害防制條例第17條第2 項關於自
    白減輕之規定遞減輕其刑，依其犯罪情節，難認有何情輕法
    重或客觀上有何顯可憫恕之情事，而不能適用刑法第59條規
    定再予酌減其刑等旨（見原判決第10頁）。原審未依該規定
    酌減刑期，自亦無違法可言。上訴人上訴意旨猶執前詞，指
    摘原判決量刑過重，無非係就原審量刑職權之適法行使，及
    已於判決內論斷說明之事項，任意指摘為違法，難認係適法
    之第三審上訴理由。
四、綜上所述，本件上訴人之上訴意旨，並未依據卷內資料具體
    指摘原判決究有如何違背法令之情形，無非係就原審量刑職
    權之適法行使，或判決內已明白論斷之事項，任意指摘為違
    法，核與法律規定得為第三審上訴理由之違法情形不相適合
    。揆諸首揭說明，本件上訴為違背法律上之程式，應予駁回
    。
據上論結，應依刑事訴訟法第395 條前段，判決如主文。
中    華    民    國   110    年    11    月    11    日
                  刑事第一庭審判長法  官  郭  毓  洲  
                                  法  官  林  靜  芬  
                                  法  官  周  盈  文  
                                  法  官  蔡  憲  德  
                                  法  官  林  英  志  
本件正本證明與原本無異
                                  書記官
中    華    民    國   110    年    11    月    16    日